【裁判字號】    92,毒抗,255
【裁判日期】    920605
【裁判案由】    毒品危害防制條例
【裁判全文】
臺灣高等法院刑事裁定                           九十二年度毒抗字第二五五號
    抗  告  人
    即  被  告  甲○○
右抗告人因違反毒品危害防制條例案件，經檢察官聲請送觀察、勒戒，不服台灣台北
地方法院九十二年度毒聲字第七九一號，中華民國九十二年四月二十九日裁定（聲請
案號：台灣台北地方檢察署九十二年度聲觀字第四六五號），提起抗告，本院裁定如
左：
    主  文
抗告駁回。
    理  由
一、按犯施用第一級、第二級毒品之罪者，檢察官應先將被告送勒戒處所觀察、勒戒
    ，毒品危害防制條例第十條、第二十條第一項定有明文。
二、查抗告人即被告甲○○於民國九十一年六月二十八日及九十一年十月四日各回溯
    九十六小時內，基於概括之犯意，連續非法施用安非他命，為警先後於九十一年
    六月二十八日九時十分許、十月四日零時許，分別在台北市○○區○○街一四六
    巷十七號、台北縣汐止市○○路○段六一一號前查獲。原審法院因依檢察官之聲
    請，裁定將被告送勒戒處所觀察、勒戒。
三、被告抗告意旨略以：被告長期服用西藥，足達影響尿液之檢驗，而僅憑尿液中呈
    安非他命陽性反應，無法確實推算施用毒品之時間，且無法確定被告在何地連續
    施用毒品；又在台北市○○區○○街一四六巷十七號、台北縣汐止市○○路○段
    六一一號前查獲被告時，被告身上均未攜有毒品，不能認定被告施用毒品云云。
四、經查，被告於前揭時間，連續非法施用安非他命後，分別為台北市警察局松山分
    局於九十一年六月二十八日九時十分許，在台北市○○區○○街一四六巷十七號
    ，及基隆市警察局於九十一年十月四日零時，在台北縣汐止市○○路○段六一一
    號查獲。而採集其尿液送請鑑定結果，分別呈甲基安非他命及安非他命陽性反應
    ，有台北市立療養院煙毒尿液檢報告書、基隆市衛生局檢驗成績書及台灣檢驗科
    技股份有限公司濫用藥物尿液檢驗報告附卷可稽。而上開檢驗係先經基隆市衛生
    局及台北市立療養院，以酵素免疫分析法、薄層層析法篩檢，再送請台灣檢驗科
    技股份有限公司，以最具公信力之ＥＩＡ酵素免疫分析法初步檢驗，ＧＣ／ＭＳ
    氣相層析／質譜儀法確認覆驗，不致產生偽陽性反應。且被告施用安非他命，並
    經證人即與被告同時施用之友人高國雄於警訊證明屬實。且被告尿液中既分別檢
    出有安非他命，復經證人證明屬實，縱未於被告身上查獲有毒品，或確實知悉被
    告於何地施用毒品，或無法知悉其施用之確實時間，均不足影響被告確曾有非法
    施用安非他命之事實。原審裁定將被告送勒戒處所觀察、勒戒，於法並無不合。
    被告抗告，為無理由，應予駁回。
五、據上論斷，應依刑事訴訟法第四百十二條裁定如主文。
中    華    民    國      九十二      年      六        月      五      日
                            臺灣高等法院刑事第五庭
                                審判長法  官  曾德水
                                      法  官  楊貴雄
                                      法  官  趙功恆
右正本證明與原本無異。
不得再抗告。
                                      書記官  孫佩琳
中    華    民    國      九十二      年      六        月      五      日


司法院資訊處製作；財團法人民間司法改革基金會備份。
